【裁判字號】    94,訴,3779
【裁判日期】    950119
【裁判案由】    違反槍砲彈藥刀械管制條例
【裁判全文】
臺灣臺中地方法院刑事判決              94年度訴字第3779號
公  訴  人  臺灣臺中地方法院檢察署檢察官
被      告  甲○○
上列被告因違反槍砲彈藥刀械管制條例案件，經檢察官提起公訴
（九十四年度偵字第一七三八○號）及追加起訴（九十四年度蒞
追字第九號），被告於準備程序中就被訴事實為有罪之陳述，經
告以簡式審判之旨，並聽取意見後，本院合議庭裁定由受命法官
獨任進行簡式審判程序，本院判決如下：
    主    文
甲○○未經許可，寄藏槍砲之主要組成零件，處有期徒刑捌月，
併科罰金新臺幣拾萬元，罰金如易服勞役，以新臺幣玖佰元即銀
元佰元折算壹日，扣案之槍管壹枝、土造子彈顆均沒收；又
未經許可，轉讓子彈，處有期徒刑柒月，併科罰金新臺幣捌萬元
，罰金如易服勞役，以新臺幣玖佰元即銀元佰元折算壹日。應
執行有期徒刑壹年貳月，併科罰金新臺幣拾陸萬元，罰金如易服
勞役，以新臺幣玖佰元即銀元佰元折算壹日，扣案之槍管壹枝
、土造子彈顆均沒收。
    犯罪事實
一、甲○○於民國九十四年七月中旬某日，在其位於臺中縣豐原
    市○○路○段三三二巷十一號住處，發現某真實姓名年籍均
    不詳而綽號「阿賢」之成年男子於九十四年七月初某日在臺
    南高速公路交流道附近的某一海產店交付其保管之槍管一枝
    、子彈七顆，分別屬於供組成槍砲的主要組成零件，及具有
    殺傷力之直徑約五點五六mm制式子彈一顆、直徑約九mm土造
    金屬彈頭改造而成之土造子彈六顆，竟未經許可而寄藏之，
    並將槍管一支藏放在其房間的書桌下，將子彈共七顆置放在
    房間內之置物櫃內。另基於轉讓子彈之犯意，於九十四年七
    月下旬某日，在上址，將其中具有殺傷力之直徑約九mm土造
    金屬彈頭改造而成之土造子彈一顆，無償轉讓予丙○○（業
    經本院豐原簡易庭於九十四年十二月二十一日以九十四年度
    豐簡字第七八六號判處有期徒刑四月，併科罰金新臺幣十五
    萬元）。嗣於九十四年八月十七日凌晨零時三十五分許，經
    警持本院核發之搜索票至上址搜索，在甲○○房間內的書桌
    下查獲上開槍管一枝，及非屬槍砲主要組成零件之滑套一個
    ，並於置物櫃中查獲具有殺傷力之直徑約五點五六mm制式子
    彈一顆、直徑約九mm土造金屬彈頭改造而成之土造子彈五顆
    ，及非屬槍砲主要組成零件之彈匣一個、不具殺傷力之土造
    金屬彈殼二顆；並經警於同日凌晨一時三十分許，持本院核
    發之搜索票，至丙○○位於臺中縣豐原市○○路六○○之三
    號搜索，在丙○○的房間內扣得具有殺傷力直徑約九mm土造
    金屬彈頭改造而成之土造子彈一顆。
二、案經臺北市政府警察局移送臺灣臺中地方法院檢察署檢察官
    偵查起訴，及該署檢察官於本院九十四年十一月十二日行準
    備程序時當庭追加起訴。
    理    由
一、訊據被告甲○○對於上開犯罪事實坦承不諱，並經證人丙○
    ○到院證述明確，且有扣案之槍管一枝、直徑約五點五六mm
    制式子彈一顆、直徑約九mm土造金屬彈頭改造而成之土造子
    彈五顆於本案扣案可證，及有直徑約九mm土造金屬彈頭改造
    而成之土造子彈一顆扣於本院九十四年度豐簡字第七八六號
    刑事案件中可稽，又在被告上址住處扣得之物品經送請內政
    部警政署刑事警察局鑑定結果為：槍管一枝，認係土造金屬
    槍管，制式六五步槍子彈一顆，認係口徑五點五六mm（五點
    五六ｘ四五mm）制式子彈，認具殺傷力，改造子彈五顆，認
    均係土造子彈（具直徑約九mm之金屬彈頭，採樣二顆試射，
    均可擊發，認均具殺傷力，有該局九十四年八月二十九日刑
    鑑字第○九四○一二六一七五號槍彈鑑定書一份在卷可憑；
    又於證人丙○○住處扣得之子彈一顆，經送請該局鑑定結果
    為：改造子彈一顆，認係具直徑約九mm金屬彈頭之土造子彈
    ，經試射，可擊發，認具殺傷力一節，亦有該局九十四年八
    月二十九日刑鑑字第○九四○一二六一七六號槍彈鑑定書一
    份存卷可佐；另扣案之槍管一枝，經本院再送請內政部鑑定
    ，結果認為：送鑑槍管一枝，為土造金屬槍管，認定係屬公
    告之槍砲彈藥主要組成零件等情，有該部九十四年十二月八
    日內授警字第○九四○一○六六六號函一份在卷可參，此外
    ，復有本院九十四年度豐簡字第七八六號刑事簡易判決一份
    在卷可查，並經本院調取上開刑事卷宗核閱無誤，足認被告
    自白與事實相符，應堪採信。本案事證明確，被告前開犯行
    堪可認定。
二、核被告所為，係犯槍砲彈藥刀械管制條例第十三條第四項未
    經許可寄藏槍砲之主要組成零件罪、第十二條第四項未經許
    可寄藏子彈罪、第十二條第二項未經許可轉讓子彈罪。被告
    受真實姓名年籍均不詳而綽號「阿賢」之成年男子之委託代
    為保管槍管、子彈之持有行為，乃為寄藏之當然結果，不另
    論以未經許可持有槍砲之主要組成零件罪及持有子彈罪。公
    訴意旨雖未論及被告未經許可轉讓子彈予證人丙○○之行為
    ，然檢察官業於九十四年十二月十二日依刑事訴訟法第七條
    第一款規定追加起訴，本院自應併與審理。另本案扣得之滑
    套一個、彈匣一個，非屬槍砲彈藥刀械管制條例第四條第二
    項所定之槍砲主要組成零件，業經內政部鑑定無訛，有該部
    九十四年十二月八日內授警字第○九四○一○六六六號函一
    份存卷可佐，此部分並經檢察官於九十四年十二月十二日當
    庭減縮犯罪事實，故本院就此部分即不另為無罪之諭知，併
    此敘明。被告同時未經許可，寄藏槍砲之主要組成零件、子
    彈部分，顯係一行為觸犯數罪名，為想像競合犯，依刑法第
    五十五條規定從一重之未經許可寄藏槍砲之主要組成零件罪
    處斷。被告所犯未經許可寄藏槍砲之主要組成零件罪及未經
    許可轉讓子彈罪間，其行為互殊，犯意各別，應予分論併罰
    。爰審酌被告寄藏槍砲之主要組成零件，得供組成槍枝，另
    寄藏子彈後，又轉讓其中一顆子彈予證人丙○○，對社會治
    安造成潛在之危險，惡性重大，惟審酌被告並無前科，有臺
    灣高等法院被告前案紀錄表一份在卷可憑，及其寄藏槍砲主
    要組成零件僅有槍管一枝，寄藏之子彈共七顆，而轉讓子彈
    之僅為一顆，數量非多，暨其犯後坦承犯行，態度良好等一
    切情狀，分別量處如主文所示之刑，並就其所處罰金部分諭
    知易服勞役之折算標準，且定其應執行刑，並就其所處罰金
    部分諭知罰金易服勞役之折算標準，以資懲儆。
三、扣案之槍管一枝係槍枝之主要組成零件，而本案扣得之直徑
    約九mm土造金屬彈頭改造而成之土造子彈三顆（不含試射之
    二顆），依槍砲彈藥刀械管制條例第十三條、第十二條之規
    定，未經許可，均不得製造、販賣、運輸、轉讓、出租、出
    借、持有、寄藏、陳列，係屬違禁物，自應依刑法第三十八
    條第一項第一款宣告沒收。至於本案扣得之直徑約五點五六
    mm制式子彈一顆、直徑約九mm土造金屬彈頭改造而成之土造
    子彈二顆，及被告轉讓予證人丙○○之直徑約九mm土造金屬
    彈頭改造而成之土造子彈一顆，因囑託內政部警政署刑事警
    察局鑑驗，均已經試射擊發，而不再具有殺傷力，即失其違
    禁物之性質，自無庸為沒收之諭知；另本案扣得滑套一個、
    彈匣一個，非屬槍砲彈藥刀械管制條例第四條第二項所定之
    槍砲主要組成零件，已如前述，自非屬違禁物，而扣案之土
    造金屬彈殼二顆，經內政部警政署刑事警察局鑑定結果，認
    為不具殺傷力等情，亦有該局九十四年八月二十九日刑鑑字
    第○九四○一二六一七五號槍彈鑑定書一份在卷可參，且單
    純持有滑套一個、彈匣一個、土造金屬彈殼二顆，並不構成
    犯罪，爰不為沒收之諭知，附此敘明。
據上論斷，應依刑事訴訟法第二百七十三條之一第一項、第二百
九十九條第一項前段，槍砲彈藥刀械管制條例第十三條第四項、
第十二條第二項、第四項，刑法第十一條前段、第五十五條、第
四十二條第二項、第三十八條第一項第一款、第五十一條第五款
、第七款，罰金罰鍰提高標準條例第二條，判決如主文。
本案經檢察官乙○○到庭執行職務。
中    華    民    國    95    年    1     月    19    日
                  刑事第一庭    法  官  周瑞芬
上正本證明與原本無異。
如不服本判決，應於送達後十日內向本院提出上訴狀（須附繕本
），上訴於臺灣高等法院臺中分院。
                                書記官  何俞瑩
中    華    民    國    95    年    1     月    19    日
附錄本案論罪科刑法條
槍砲彈藥刀械管制條例第十二條：
  未經許可，製造、販賣或運輸子彈者，處一年以上七年以下有
  期徒刑，併科新臺幣五百萬元以下罰金。
  未經許可，轉讓、出租或出借子彈者，處六月以上五年以下有
  期徒刑，併科新臺幣三百萬元以下罰金。
  意圖供自己或他人犯罪之用，而犯前二項之罪者，處三年以上
  十年以下有期徒刑，併科新臺幣七百萬元以下罰金。
  未經許可，持有、寄藏或意圖販賣而陳列子彈者，處五年以下
  有期徒刑，併科新臺幣三百萬元以下罰金。
  第一項至第三項之未遂犯罰之。
槍砲彈藥刀械管制條例第十三條：
  未經許可，製造、販賣或運輸槍砲、彈藥之主要組成零件者，
  處三年以上十年以下有期徒刑，併科新臺幣七百萬元以下罰金
  。
  未經許可，轉讓、出租或出借前項零件者，處一年以上七年以
  下有期徒刑，併科新臺幣五百萬元以下罰金。
  意圖供自己或他人犯罪之用，而犯前二項之罪者，處五年以上
  有期徒刑，併科新臺幣一千萬元以下罰金。
  未經許可，持有、寄藏或意圖販賣而陳列第一項所列零件者，
  處六月以上五年以下有期徒刑，併科新臺幣三百萬元以下罰金
  。
  第一項至第三項之未遂犯罰之。


司法院資訊處製作；財團法人民間司法改革基金會備份。
